【裁判字號】    89,易,21
【裁判日期】    890225
【裁判案由】    傷害
【裁判全文】
臺灣新竹地方法院刑事判決                            八十九年度易字第二一號
    公  訴  人  臺灣新竹地方法院檢察署檢察官
    被      告  甲○○
右列被告因傷害案件，經檢察官提起公訴（八十八年度偵字第七六四四號），本院判
決如左：
    主      文
甲○○連續傷害人之身體，處有期徒刑肆月，如易科罰金以參佰元折算壹日。
    事      實
一、甲○○係乙○○配偶，雙方因感情不睦，又因離婚條件始終無法達成共識，而常
    起爭執，甲○○竟基於傷害之概括犯意，先於民國（下同）八十八年八月二日下
    午，至配偶乙○○工作之地點即新竹縣竹東鎮○○路九七號之行政院國軍退除役
    官兵輔導委員會竹東榮民醫院，欲與乙○○商談有關離婚後小孩監護問題，因乙
    ○○不予理會，甲○○即以手抓起乙○○之頭髮，並將之推倒在地，並與乙○○
    發生拉扯，造成乙○○受有頭枕部紅腫、左手內側紅腫併擦傷之傷害；復於同年
    月二十六日下午，甲○○再至上址，又因離婚協議書上小孩探視權問題，無法與
    美吟達成共識，又出手拉扯乙○○，並將之推倒在地，造成乙○○受有左手二乘
    三公分抓傷、左前臂一乘二公分抓傷、右腰部瘀傷約八乘八公分、右大腿瘀傷約
    三乘三公分之傷害。
二、案經乙○○訴由新竹縣警察局竹東分局報告臺灣新竹地方法院檢察署檢察官偵查
    起訴。
    理      由
一、訊據被告甲○○固坦承於前揭時地，二度與告訴人乙○○發生拉扯，並拉及告訴
    人之頭髮之事實，惟否認有何傷害之犯行，辯稱係因告訴人先丟其行動電話機，
    其始出手拉扯告訴人，且告訴人提出之傷單有造假之嫌云云。惟查，右揭犯罪事
    實，業據告訴人乙○○於警、偵訊中及本院審理時指訴綦詳，且告訴人所受有之
    前揭傷害亦有行政院國軍退除役官兵輔導委員會竹東榮民醫院所出具之診斷證明
    書二紙附卷可稽，參以被告亦坦承與告訴人間確有發生拉扯，並拉及告訴人頭髮
    等情，而拉扯、互推行為會造成他方受有傷害乙節，應為一人般人所週知，被告
    已為成年人，難謂對此不知，而其仍出手為之，顯有傷害告訴人之意甚明，所辯
    尚難採信，事證明確，被告傷害犯行，應堪認定。
二、核被告甲○○所為係犯刑法第二百七十七條第一項普通傷害罪。其先後二次犯行
    ，時間緊接，所犯罪名相同，顯係出於概括犯意反覆為之，為連續犯，應依刑法
    第五十六條之規定以一罪論，並加重其刑。爰審酌被告僅因離婚無法達成協議，
    即藉機出手拉扯告訴人，造成告訴人受有前揭傷害，應予責難，尚未與告訴人達
    成和解及被告犯罪後態度等一切情狀，量處如主文所示之刑，並諭知易科罰金之
    折算標準。
據上論斷，應依刑事訴訟法第二百九十九條第一項前段，刑法第五十六條、第二百七
十七條第一項、第四十一條，罰金罰鍰提高標準條例第一條前段、第二條，判決如主
文。
本案經檢察官黃仁宏到庭執行職務。
中      華      民      國    八十九    年      二      月    二十五    日
                                       臺灣新竹地方法院刑事第二庭
                                           法  官  張  百  見
右正本證明與原本無異。
如不服本判決，應於判決送達後十日內向本院提出上訴狀( 應附繕本 )，上訴於
臺灣高等法院。
                                            書記官  陳  進  楷
中      華      民      國    八十九    年      二      月    二十五    日
附錄論罪科刑法條：刑法第二百七十七條第一項。
傷害人之身體健康者，處三年以下有期徒刑、拘役或一千元以下罰金。


司法院資訊處製作；財團法人民間司法改革基金會備份。
